Inventaris van het digitaal duplicaat van het archief van de Gouverneur van Suriname: Kabinet, (1934) 1951-1975 (1982)
Nationaal Archief, Den Haag
Houtverwerking, internationale conferenties 555
Houtvoorlichting 1442
Huisdieren, invoer 2295
Huishoudkunde 565
Huishoudschool 2522
Huisvesting 2778
Huldeblijk koningin Juliana voor 25-jarig huwelijk 327 332
Huldigingscomité voor ir C. Lely 339
Hulpprogramma's, internationale 753
Huurbescherming landbouwgronden 2197
Huwelijksrecht 456 1925-1928
H.V.A. Internationaal b.v. 2146 2189 2193
Hydrografisch onderzoek 269
Hydrologie 1637
Hydrologische meteorologie 666
I.A.-Ecosoc (Interamerikaanse Economische en Sociale Commissie van de Verenigde Naties) 511-520
I.C.A.O. 632-636
I.C.E.R.O. 835
I.C.I. Paints 2785
I.C.P.H.E.R. 762
Ierland, consulair verdrag met Engeland 1073
Ierland, economische verdragen met 1110
Ierland, vereenvoudiging personenverkeer met 1153
Ierland, visumplicht 1150
I.L.O. 650-657
I.M.C.O. 637-649
Import 2292-2301
Importbeperkingen 1952 2292
Inbeslagneming, wettelijke 2035
India, bezoeken regeringsfunctionarissen aan Suriname 315
India, consul in Suriname 1188
India, hongersnood 949
India, onafhankelijkheidsviering 950
India, overstromingen Bihar 949
India, rapporten 1060
India, repatriëring Hindostanen 2640
India, Surinaamse missie 1247
India, uitleveringsverdrag met 1093
India, uitvoerbevordering 2135
India, universiteitsgraden, erkenning 1160
India, visumplicht 1150
Indiaanse kinderen, tehuis 2654
Indiaanse Raad 2665 2873
Indianen 2652 2654-2659 2663-2665 2706
Indianen, archeologische nalatenschap 2574
Indianen, bestuursaangelegenheden 1875 2652
Indianen, etnologisch onderzoek 2557
Indianen, medische zending 2707
Indianen, ziekten 2706
Indisch leger, oud-onderofficieren 1748
Indische pensioenen 266 267 1784 1785 1790 3035
Indonesië, agitatie in Suriname 1856
Indonesië, belastingverdrag met 1126
Indonesië, bezoeken regeringsfunctionarissen aan Suriname 315 1890
Indonesië, cultureel verdrag met 1161
Indonesië, Chinezen in 1058
Indonesië, consul in Suriname 1189 2879
Indonesië, diplomatieke relaties met Nederland 1068
Indonesië, economische verdragen met 1110
Indonesië, financieel regelingsverdrag met 1129
Indonesië, herverkiezing Soeharto 950
Indonesië, kandidatuur Wereldgezondheidsraad 624
Indonesië, kapitaalsoverdrachten aan 2779
Indonesië, naasting bedrijven 1132
Indonesië, nationaliteitswetgeving 1952
Indonesië, Nederlanders in 1054
Indonesië, onafhankelijkheidsdag 950
Indonesië, rapporten 1059
Indonesië, repatriëring van Javanen 2642 2667 2779
Indonesië, republiek 279
Indonesië, schadeloosstelling genationaliseerde bedrijven 1132
Indonesië, Surinaamse consul 1170
Indonesië, Surinaamse missie 1247
Indonesië, verdrag met China 1058
Indonesiërs in Nederland 1872
Indonesiërs, kiesrecht 1951
Indonesiërs, nationaliteit 1951 1952 1978-1987
Indonesiërs, naturalisatie 1978-1985
Indonesiërs, teruggave oorlogsherinneringskruis 1791
Indonesiërs, zie ook Javanen
Indonesische Kerngroep 1213
Indonesische Landbouwers Organisatie, fraudezaak 1238
Industria & Comercio de Minerios S.A. 238
Industrialisatie 1613 2111 2113 2281 2284
Industrialisatie in ontwikkelingslanden 500
Industrie 2268-2285
Industrieschool 2522
Industriële Adviesraad voor Suriname en de Nederlandse Antillen 2280
Industriële Eigendom, verdragen 718-722 916
Industriële vormgeving 1615
Infrastructurele voorzieningen 1428 1430 1431 1433 1434 1436 1437 2349-2367 2380-2388
I.N.G.A.-project 1363
Ingezetenschap van Suriname, wetgeving 1954
Ingikondre, wegverbinding 1430
Inkomstenbelasting 2082
Inkomstenverdeling 1950 2056
Insectenverdelging 196 690 2168 2618
Insinger en Co, firma (Nederland) 2309
Institut Français pour l'Amérique Tropicale 2350
Institut International des Brévets 944
Institute of Social Studies 1626 2504
Instituut voor Commercieel Marktonderzoek en Opiniepeilingen 2134
Instituut voor Nederlandsch-Amerikaansche Industriële Samenwerking 2112 2970
Instituut voor opleiding van Leraren 1630
Instituut voor de Volksgezondheid 2706
Instituut voor Internationaal recht 2520
Intellectuele Hindostaanse Jonge Mannen en Vrouwen Organisatoren 311
Intelsat 776
Interamerican Geodetical Survey 2351
Interamerikaans technisch cacaocomité 844
Interamerikaans Vrouwencomité 456
Interamerikaanse Commissie van mensenrechten 852
Interamerikaanse Culturele Raad 851
Interamerikaanse Economische en Sociale Commissie 511 520
Interamerikaanse Ontwikkelingsbank 849
Interbank, zie: Wereldbank
Interdepartementale Raad voor Handelspolitiek 1278
Intergouvernementele Maritieme Consultatieve Organisatie, zie I.M.C.O.
Interguyanees landbouwcongres 2211
Interguyanese geologische conferenties 2231
Interimregeling 1948 222
Internationaal Atoomagentschap 679
Internationaal Energie-agentschap 756
Internationaal Gerechtshof 674
Internationaal Instituut voor Atoomenergie 679
Internationaal Instituut voor Management (N.A.V.O.) 742
Internationaal Monetair Fonds, ontwikkelingshulp aan Suriname 1693
Internationaal Monetair Fonds, verhouding met het Koninkrijk 539
Internationaal Monetair Fonds, verhouding met Suriname 530 538
Internationaal Octrooi Instituut 944
Internationaal privaatrecht 705-714
Internationaal recht, codificatie 675
International Atomic Energy Agency 561
International Commission for the Prevention of Alcoholism 2689
International Council on Health, Physical Education and Recreation 762
International Development Association 540
International Educational Building Conference 602
International Fertility Associatibn 759
International Financial and Economie Consultants Ltd. 1722
International Firearms Corporation Ltd.
International Law Commission 675 676
International Road Federation 695
International Science Foundation 760
International Society for the Protection of Animals 2597
International Technical Assistance and Development Corporation 2112
International Technical Associaton for Tropical Timber 2252
International Yearbook and Statesmen's Who is Who 2762
Internationale Arbeidsorganisatie 650-657
Internationale Atoomorganisatie 679
Internationale Bauxiet-Assoeiatie 757
Internationale Crediet- en Handels-Vereeniging "Rotterdam" 1931
Internationale Douaneraad 745
Internationale Financieringsmaatschappij 535
Internationale handelstentoonstellingen 2115
Internationale Herstelbank 2326
Internationale hulpprogramma's 753
Internationale koffie-studiegroep 748
Internationale Ontwikkelingsassociatie 540
Internationale Ontwikkelingsbank 3032
Internationale Organisatie voor de Burgerluchtvaart, zie I.C.A.O.
Internationale Organisatie voor de Burgerluchtvaart, opleidingen 2433
Internationale organisaties, diplomatieke onschendbaarheid 731
Internationale organisaties, vertegenwoordigingen 493
Internationale Rubber Studiegroep 752
Internationale Suikerraad 746 2191
Internationale Technische Hulp (tijdschrift) 1061
Internationale Unie van Telecommunicatie technische hulp 689 1582
Internationalte Vereniging tot uitgave der Douanetarieven 745
Internationale Vereniging voor Verreberichtgeving 689 1582
Internationale Vluchtelingenorganisatie 1953
Internering 1940-1945 2629 2943
Interpol 727
Interregional Caribbean Emergency Relief Organization 835
Invar-meetbanden 2354
Investeringen, geschillen tussen staten en onderdanen, verdragen 724
Investeringen van de Verenigde Staten in Suriname 1130
Investeringsbeleid 1130 2095 2124 2128 2129 2137 2196 2338
Invoerfaciliteiten, verdragen 745
Invoerhandel, zie: import
Invoerrechten, heffing van 745 2084 2089 2090 2297 2298
Invoertarieven 745 2297 2298
Invoervergunningen 2293
Inzameling geschenk Juliana 1959 326
Ionosfeer-onderzoekingen 2551
Iran, Luchtvaartverdragen met 1142
Iran, visumplicht 1150
Irrigatie, internationale commissie 564
Irrigatie, waterreservoir 2169
Islamitische conferenties van ministers van buitenlandse Zaken 704
Islamitische Gemeente Suriname 2681
Israël, bezoek regeringsfunctionarissen aan Suriname 315
Israël, consul in Suriname 1190
Israël, eonomische missie naar Suriname 2112
Israël, economische verdragen met 1110
Israël, Surinaamse missie naar 1376
Israël, uitleveringsverdrag met 1093
Israël, visumplicht 1150
Israëlisch-Arabische oorlog 1967 1063
Israëlitische Gemeente 2676
Italië, belastingverdrag met 1126
Italië, consul in Suriname 1189
Italië, dienstplichtverdrag met 1162
Italië, economische missie naar Suriname 2112
Italië, economische verdragen met 1111
Italië, handsbesprekingen 1955, 1125
Italië, octrooiverdrag met 1107
Italië, schadeloosstelling aan Nederland voor aangehouden schepen 1099
Italië, toelating zeemansboekje 1152
Italië, vlootbezoeken 1835
IVEC, maatschappij 1931
Ivoorkust, economische verdragen met 1111
Ivoorkust, Luchtvaartverdragen met 1142
Ivoorkust, visumplicht 1150
Jaar van de Vrouw 1975 468
Jaarbeurs van Suriname 2114 2489
Jachtbeheer 1612
Jachtvergunning 1771
Jachtverordeningen 2223 2599
Jajasan Keristen Indonesia 1571
Jamaica, bacoventeelt 818 2181
Jamaica, bereden politie 1247
Jamaica, consul in Suriname 1190
Jamaica, Cooperative Organization of Citrus Growers 1910
Jamaica, gevangeniswezen 833
Jamaica, goederen uit 2298
Jamaica, grondwet 2874
Jamaica, houtinvoer 2260 2311
Jamaica, koffiecultuur 818
Jamaica, luchtvaartverdragen met 1142
Jamaica, onafhankelijkheidsviering 950
Jamaica, rapporten 988-989
Jamaica, staatsschuld 1023
Jamaica, Surinaamse missie naar 1247
Jamaica, tabaksteelt 2208
Jamaica, uitvoer van spaanplaten naar 2311
Jamaica, veeteelt 2211
Jamaica, verdrag inzake radio-amateurs 1158
Jamaica, visumplicht 1150
Jamaica, volwasseneneducatie 2533 2539
Jamaica, West-Indische Universiteit 855
Jamboree 2603
Jamin, firma 2970
Japan, belastingverdrag met 1127
Japan, bezoek regeringsfunctionarissen aan Suriname 315
Japan, consul in Suriname 1190
Japan, economische verdragen met 1111 1124
Japan, handelsverdrag 1912 1124
Japan, luchtvaartverdragen met 1142
Japan, ontwikkelingshulp van 1719
Japan, rechtspraak 487
Japan, schadeloosstelling oorlogshandelingen 2627 2784
Japan, scheepvaartverdrag 1912 1124
Japan, Surinaamse missie 1247
Japan, uitkeringen aan voormalige krijgsgevangenen 2627
Japan, visserij in Surinaamse territoriale wateren 1088
Japan, visumplicht 1150
Japan, vlootbezoek 1835
Japan, vluchten over Suriname 2414
Japan, V.N. strijdkrachten in 487
Japan, vredesverdragen met Nederland 1074
Jarikaba, (district Saramacca) bacoven proefveld 1443
Java (district Commewijne) wegverbinding 1430
Javaanse godsdienstige lectuur 2681
Javaanse Immigratie, herdenking 338
Javanen 2666-2668 3029 3030
Javanen, activiteiten voor Indonesië 1856
Javanen, emigratie naar Frans-Guyana 2641
Javanen, inbeslagneming percelen 1945
Javanen, terugkeer uit Indonesië 2667
Jaw Jaw, (district Brokopondo), onderwijzerswoningen 1477
Jehova's getuigen 1899
Jemen, erkenning republiek 1078
Jenny, plantage (district Coronie) 2204
Jeugdcongres, nationaal 2608
Jeugdcriminaliteit 1883
Jeugdfestivals, internationale 1857
Jeugdopvang 1649 2534 2538
Jeugd Sport Vereniging Surinam 2604
Jeugdtimmercursus, tentoonstelling 2564
Jodensavanne, restauratie 2578
Joegoslavië, economische verdragen met 1112
Joegoslavië, samenwerking met Suriname 1721
Joegoslavië, schadeloosstelling bij nationalisaties 1133
Joegoslavië, visumplicht 1150
Johan Maurits van Nassau, schip 1834
Joods Wereldcongres 703
Joodse archieven 2570
Joodse kolonisatie in Suriname 2194
Jos Govaarsgroep 2603
Journal of Commerce, (tijdschrift) 826
Journalisten, bezoek aan Suriname 2144
Juliana-rijst, koningin 2160
Julianatop 2591
Junior Chamber International 862
Juridische bijstand 2785
Juridische faculteit, opleidingen 1626
Juridische kwesties 2776-2785
Juridische verdragen 669-676 705-732 1093-1100
Justitie en Politie, departement 1263 1272 2048
Justitia Pietas Fides, weekblad 2561
Kaarteringswerkzaamheden zie ook Luchtkaartering 499 1425-1427
Kabalebo-project 2388
Kabel, zendingshospitaal 2790
Kabinet van de Gouverneur, autovergoeding 178
Kabinet van de Gouverneur, belastingfaciliteiten 2836
Kabinet van de Gouverneur: detachementen door Troepenmacht in Suriname 183
Kabinet van de Gouverneur, decoratie 2839
Kabinet van de Gouverneur, directie 178-180
Kabinet van de Gouverneur, formatie 181
Kabinet van de Gouverneur, kantooraangelegenheden 195-221 2836 2837
Kabinet van de Gouverneur, openstelling 195
Kabinet van de Gouverneur, personeelsaangelegenheden 143-194 2839-2842
Kabinet van de Gouverneur, postzaken 203-211
Kabinet van de Gouverneur, repatriëringsfaciliteiten 314
Kabinet van de Gouverneur, salaris personeel 266-269
Kabinet van de Gouverneur, schrijfmachines 173
Kabinet van de Gouverneur, sollicitaties 170
Kabinet van de Gouverneur, vervanging directie 179 2842
Kabinetscrisis 1958 268 2885
Kabinetscrisis 1973 1244
Kabinetsformatie 1953 1239
Kabinetsformatie 1955 1240 3058
Kabinetsformatie 1958 1241
Kabinetsformatie 1967 1242
Kabinetsformatie 1969-1972 1243
Kabinetsformatie 1974 1245
Kadaster, invoering 1416
Kameroen, economische verdragen met 1112
Kankerbestrijding 2544 2704
Kanselarijrechten 1169
Kansspelen 1887 2036
Karei Doorman, vliegdekschip 1834
Kartografie, internationale samenwerking 499
Katanga, republiek 1051
Katoenhandel, internationale afspraken 584
Katoenindustrie 1616
Kaum Tani Persatuan Indonesia 1238
Kenia, rechtsverkeer met 1098
Kenia, uitleveringsverdrag met 1093
Kennecott Copper Corporation 2232
Kennedy Highway 1430
Kennedyschool 1532 1629 1679
Kennedy-stichting 1532 1679
Keramische industrie 1368 1614
Kernenergie, toepassing 679 1728
Kernwapens 739-741 1046 1728
Kernwapens, verdragen 739-741
Kerstkaarten 2760
Kersttoespraken koningin Juliana 317
Ketel and Son, R.A. 2776
Kettingbrieven, religieuze 2683
Khan en Bros n.v. 2402
Kiesreglementen, herzieningen 1200-1204 3031
Kinderbescherming 1595 2028 2037
Kinderbij slagregeling 2616
Kindergeneeskunde 759 762 1649
Kinderpsychiatrie, congressen 759
Kinderrecht, burgerlijk 1920
Kinderrecht, herziening 1971 28
Kinderstrafrecht 2028
Kindertoelagen 147 2616
Kinderverlamming, bestrijding 759 2544 2690
Kinderziekten, zie kindergeneeskunde
Kingston, congres Caribische Landbouw 571
Kingston, seminar Rechten van de Mens 464
Kleuterleidster, opleidingen 2484
Klimatologie 666
K.L.M. zie Koninklijke Luchtvaart Maatschappij
K.N.I.L. pensioenen 1784 1785 1790
Koeltechniek, internationaal verdrag 641
Koerierszendingen 204-206
Koffieproduktie, internationaal verdrag 594 748
Koffieverdragen 566 594 748
Koloniale, export naar moederland 582
Koloniale gezondheidszorg 613
Komitee voor Werkzoekenden 1213
Koningin Juliana-crèche 336
Koningin Julianastichting 2688
Koningin Wilhelmina Fonds 269 2704 2936
Koninklijk huis, bezoeken 2871
Koninklijk Instituut voor de Tropen 2208 2281 2558 2983 3053
Koninklijk, predicaatverlening 2818
Koninklijke Luchtvaart Maatschappij, openinglijn 311
Koninklijke Luchtvaart Maatschappij 311 2436 2448
Koninklijke Nederlandse Centrale Vereniging tot bestrijding van Tuberculose 2970
Koninklijke Nederlandsche Stoomboot Maatschappij 2458
Koninklijke Paketvaartmaatschappij, personeel 2929
Koninklijke Vereniging van Leden der Nederlandse Ridderorde 2976
Koninkrijk, belastingheffing 2044
Koninkrijk, buitenlandse betrekkingen 237 248 281
Koninkrijk, economisch beleid 502
Koninkrijk, overleg Buitenlandse Zaken 281
Koninkrijk, rapportage aan O.E.E.S. 870
Koninkrijksbesluiten, informatie-uitwisseling 241
Koninkrijkscommissie 1970 256-257 260
Koninkrijksdag, viering 341
Koninkrijksdefensie 223 238
Koninkrijksdelegaties, diplomatieke onderhandelingen 1079
Koninkrijksdocumenten 203
Koninkrijksgeschenk aan F.A.O. 573
Koninkrijksspelen 2609
Koninkrijksvertegenwoordiging in de Verenigde Naties 449
Koninkrijksvlag 289
Kooprecht, Internationaal 725
Koopvaardij, communicatie in oorlogstijd 1731
Koopvaardij-weduwen 2623
Koperverdragen 1135
Korea, consul in Suriname 1190
Korea, luchtvaartverdragen met 1142
Korea, visumplicht 1150
Korea-oorlog 1056 1821
Korea-vrijwilligers, gedemobiliseerde 1787 1797
Koshin n.v. 2785
Kraamzorg 2706
Krappa-hout 2266
Kredietbanken, financiering 1570
Kring van Surinaamse Indonesiërs in Nederland 1872
Kroonkurkproduktie 2135
Krotsanering 1455
Krupp, firma 2923
Krijgsmacht, administratie 1607
Krijgsmacht van het Koninkrijk, definiëring. 1956 247
Krijgsmacht, Surinaamse 2900
Krijgsraad, personeel 2047
Krijgstucht 729 1727 1732
Krijgstucht, verdragen 729
Kunstmanen: zie kunstsatelieten
Kunstnijverheid, adviezen 1628
Kunstsatellieten 776 1436 2547
Kusterosie 1639
Kustmetingen, hydrografische 1639 1659
Kuststreek, grondonderzoek 1454 2247
Kuststreek, projectielenvondsten 1829
Kustweg Oost-West 1701
Kweekprodukten, beschermingsverdrag 751
Kweekschool 2532
Kwiekwie-besluit 2225
Kwo Min Tang 2915
Laadborden voor internationaal vervoer 745
Laboratoriummateriaal, invoer 745
Lager onderwijs 2484-2493
Lager onderwijs, subsidie 2491
Labor Omnia Vincit, studentenvereniging 2917
Laissez-paeserformulieren 2014 2015
Lam Foeng (tijdschrift) 2915
Laminton, (Martinique) wegaansluiting 2382
Landbouw 558 561 566 750 932 1246 1438 1439 1443 1444 1448 1450 1592 1609 1610 1620 1637 2148-2215 2219 2514 3032
Landbouw, kredieten aan particulieren 2200
Landbouw, hoger onderwijs 2514
Landbouw, huurbescherming gronden 2197
Landbouw Luchtvaart Maatschappij Surinam Skyfarmer 2201
Landbouw, meteorologie 666
Landbouw, planning 1609
Landbouw, regionale ontwikkelingen 750
Landbouw, techniek 561 1610
Landbouw, verhandelingsplan 1448
Landbouw, voorlichting 566 1609
Landbouw, Visserij en Veeteelt, departement 187 1266 1273 1438 1439 2167 2884
Landbouw, Visserij en Veeteelt, begroting 2884
Landbouwbank van Suriname 1451
Landbouwbedrijfsontwikkeling 1443 1609 2213
Landbouwbedrijven, subsidiëring 1444
Landbouwcongressen 2211
Landbouwcoöperaties 2199 2205
Landbouwcursussen 1609
Landbouwdeskundigen, bezoeken aan Suriname 2208
Landbouwdeskundigen, studiereizen 2210
Landbouwers, sociale bescherming 932
Landbouwgewassen, verbetering 1443
Landbouwhulp, besprekingen in Nederland 1246
Landbouwleenbank 1620
Landbouwluchtvaart 1610
Landbouwmechanisatie, advies 2150
Landbouwonderwijs 1609 2206 2209 2213
Landbouw-overzichten 1438 1439
Landbouwplanning 2212
Landbouwproduktie 2111
Landbouwproefbedrijven 1443
Landbouwproefstation 1610 2182 2207 2219
Landbouwproefstation, besprekingen in Nederland 1246
Landbouwprijzen, F.A.O.-seminars 558
Landbouwsanering 1444
Landbouwstatistiek 1592
Landbouwtellingen 1450 2167
Landbouwvirologie 1610
Landbouwvoorlichting 1609
Landclassificatie, adviezen 1637
Landingsrechten 2408-2420
Landingsvergunningen 2409 2411 2412 2415 2418
Landmacht, beleidsbesprekingen in Nederland in 1953 266
Landmacht, burgerpersoneel 1755
Landmacht, financieel beheer 1738-1740
Landmacht, invoering 2893
Landmacht, ordehandhaving 1727
Landmacht, organisatie 1723 1725 1727 1730
Landmacht, uitbreiding faciliteiten 1963 1734
Landmacht, vaandel 266 285
Landmacht, zwarte kassen 1738
Landmeetkunde 1637
Landmetersopleidingen, erkenning 2383
Landsambten, terugtrekking sollicitanten 1252
Landsambtenaren, pensioenen 1258 2992
Landsambtenaren, rechtstoestand 1251 1280 2886
Landsambtenaren, salariëring 1251
Landsambtenaren, titulatuur 1255
Landsambtenaren, verantwoordelijkheid 1236
Landsbegroting 1960 538
Landsboekerij 294
Lands Bosbeheer, dienst's 1301 1373 1442 1612 2249 2253 2255
Lands Busdienst 1435 1599 2474 2475
Landsboerderij 1443 1444 2217
Landsdepartementen 1251-1280 1410-1420 1590-1608
Landsdepartementen, interne overzichten 1254
Landsdepartementen, zie ook: de benaming der departementen
Lands Hospitaal's 424 1541
Lands Militair Hospitaal's 2720 2721
Landsministerraad, onderhandelingen met Nederland over ontwikkelingshulp 2890 2881
Landsministerraad, reglement van Orde 1228 1229
Landsministerraad, zie ook: Regeringsraad
Landsministers 1228-1250
Landsminister, benoeming 1238
Landsminister, bevoegdheden 2928
Landsministers, pensioenen 28
Landsministers, reisfaciliteiten 28 1257
Landsminister, reizen naar districten 1249
Landsminister, reizen naar het buitenland 1230 1246 1247
Landsminister, sociale rechtspositie 1231
Landsministers, representatiefaciliteiten 1257
Landsopvoedingsgesticht, 1525 2027
Landspsychiatrische inrichting 1545
Landsregeling 1955 238
Landsregering, financiële administratie 1593
Landsregering, onderscheidingsvlaggen 290
Landsregering, persberichten 2752
Landsregering, vertegenwoordiging in de Verenigde Naties 447
Lands Telegraaf- en Telefoondienst 1638 2394 2397 2400
Lands Telegraaf- en Telefoondienst, geofysische metingen 2357
Landsverordeningen, alfabetisch register 214
Landsverordeningen, procedure totstandkoming 242
Lands Weldadigheidsgesticht's 1558
Langahoekoe, bestuur 2653
Langatabbetje, (district Marowijne) Bosnegers 2659
Langatabbetje, (district Marowijne) Indianen 2659
Langatabbetje, (district Marowijne), Leefgemeenschappen 1419
Langatabbetje, (district Marowijne) scholen 2490
Langatabbetje, (district Marowijne), wegverbinding 1430
Laos, Mekongproject 1061
Lareco, n.v. 2135 2202
Latin Carebean Boys 2959
Latour, (district Suriname), ontwatering 1437
Latijns-Amerika, ambassadeursconferenties 527
Latijns-Amerika, arbeidsvoorwaarden in de staalindustrie 864
Latijns-Amerika, begrotingstechniek 515
Latijns-Amerika, bodembevruchting 567
Latijns-Amerika, bijeenkomst ministers van Landbouw 858
Latijns-Amerika, demografisch instituut 512
Latijns-Amerika, denuclearisatie 739 740 1019
Latijns-Amerika, economische ontwikkeling 522 524
Latijns-Amerika en Canada 1037
Latijns-Amerika, financiële zekerheid 525
Latijns-Amerika, grondexploitatie 566
Latijns-Amerika, huisvestingsbeleid 859
Latijns-Amerika, industrialisatie 515
Latijns-Amerika, industriële statistieken 515
Latijns-Amerika, kernwapens 739 740 1019
Latijns-Amerika, kinderopvoeding 516
Latijns-Amerika, landbouwkrediet 857
Latijns-Amerika, leefmilieu, symposium 515
Latijns-Amerika, leerplicht 605
Latijns-Amerika, ministersconferenties over onderwijs en economische planning 518
Latijns-Amerika, nationale begrotingen 519
Latijns-Amerika, nieuwsmedia 605
Latijns-Amerika, onderlinge betrekkingen 1017 1018
Latijns-Amerika, onderwijsplicht 605
Latijns-Amerika, penitentiair congres 856
Latijns-Amerika, plattelandsjeugd, conferentie 858
Latijns-Amerika, rapportage 1017 1018 1032
Latijns-Amerika, statistiek 517
Latijns-Amerika, uitwisseling van publicaties 605
Latijns-Amerika, UNESCO-conferentie 605
Latijns-Amerika, veevoerproduktie 566
Latijns-Amerika, visumregelingen 1150
Latijns-amerikaanse boekententoonstelling 2564
Latijns-amerikaans bosbouwinstituut 570
Latijns-amerikaanse visserijraad 568
Leart, Handelmaatschappij 2293
Leerplicht, herdenking invoering 336
Leerzaken, openbare 2535
Leeuwaarde, Van; firma, 2776
Leger des Heils, 1518 2603 2683 2997
Leger des Heils, kinderhuis 1518
Legerorders 1730
Legeruitbreiding 1758
Lehmann Trading Company 2098
Leiden (Nederland), Surinaamse Studentenvereniging 2507
Leishmaniosis, bestrijding 2706
Leliëndaal, (district Commewijne), Javanen 2668
Leliëndaal (district Commewijne), kinderhuis 2668
Lelydorp, (district Suriname) belangen 2812
Lelydorp, (district Suriname) dierenpark 2592 2959
Lelydorp Sport Bond 2604
Lelydorp (district Suriname), woningen voor Hansen-patiënten) 1548
Lelydorpplan (district Suriname) 2159 3025
Lelydorpplan (district Suriname) emigranten 2799
Leningen van het Land 2059 2106
Leonsberg (district Suriname), wegverbinding 1430
Lepra, congressen 659 1649
Lepra inrichtingen, 1548 2711 2719 2728
Leraren, uitzending naar Suriname 1633
Lerarenopleidingen, adviezen 1629
Lerarenstaking, 1959 2498
Lerarenstaking 1970 2480
Lesotho, visumplicht 1150
Levensmiddelenindustrie 1615
Levensonderhoud, kosten 155 156
Libanon, economische verdragen met 1113
Liberia, belastingverdrag met 1127
Liberia, Luchtvaartverdragen met 1142
Licht des Vredes, goddelijke partij 2683
Liefdadigheidsloterijfonds 2638
Limburg, schip 1834
Lindeteves Zuid-Amerika n.v. 2134
Lions Club 2134
Lions Paramaribo Central 2705
Lissabon, conferentie inzake octrooien 718
Little, A.D. inc. 2228 2271
Livorno-Middenweg (district Suriname), elektrificatie 2386
Lombé, (district Brokopondo) Bosnegerbelangen 3065